臺灣高等法院高雄分院刑事判決　　　　　　　　　九十一年度交上易字第一七七號
　　上　訴　人　臺灣屏東地方法院檢察署檢察官
　　被　　　告　甲○○
右上訴人因被告公共危險案件，不服臺灣屏東地方法院九十一年度交易字第七八號中
華民國九十一年五月十六日第一審判決（起訴案號：臺灣屏東地方法院檢察署九十一
年度偵字第一九八號），提起上訴，本院判決如左：
     主  文
上訴駁回。
     理  由
一、公訴意旨略以：被告甲○○於民國九十年十月十日二十一時許（起訴書誤為十九
    時許），在屏東縣新園鄉○○村○○路、中和路附近服用酒類後，在血液酒精濃
    度高達每公合六二點一０毫克（即每公合血液中，酒精所佔質量之百分比為六二
    點一毫克，如以2100作為轉換因子，約相當於吐氣酒精濃度每公升０點三毫克）
    ，已不能安全駕駛動力交通工具之下，仍乘騎車號ＰＬＱ—一八二號重機車由新
    園鄉往烏龍方向行駛，於同日二十一時四十分許，途經新園鄉○○村○○路段時
    ，與林家平所駕駛之車號ＹＭ—六五０五號自小客車發生車禍，因認被告甲○○
    涉有刑法第一百八十五條之三之服用酒類不能安全駕駛罪之罪嫌。
二、按犯罪事實應依證據認定之，無證據不得推定其犯罪事實。不能證乙被告犯罪者
    ，應諭知無罪之判決，刑事訴訟法第一百五十四條及第三百零一條第一項分別定
    有乙文。是以，事實之認定，應憑證據，如未能發現相當證據或證據不足以證乙
    ，自不能以推測或擬制之方法，作為裁判基礎，最高法院著有四十年台上字第八
    十六號判例可資參照。
三、本件公訴人認被告甲○○涉有右揭犯嫌，係以被告於車禍後送醫，經檢驗血液中
    酒精濃度達六二點一ｍｇ╱ｄＬ，換算為呼氣中酒精濃度為每公升零點三毫克為
    其主要論據。然訊據被告甲○○堅詞否認有何服用酒類不能安全駕駛之犯行，辯
    稱：伊雖有喝一點酒，但並沒有醉，也沒有影響駕駛，是對方要閃躲電線桿不小
    心撞到伊的，對方是高雄人，對路況不熟等語。經查：
(一)、法務部於刑法第一百八十五條之三所定服用酒類不能安全駕駛動力交通工具罪修
    正公布後，為訂定該條執行之客觀標準，而邀集交通、衛生等主管機關研商，並
    參酌德國、美國之標準，認為以酒精呼氣測試結果酒精濃度達每公升為零點五五
    毫克（○．五五ｍｇ／Ｌ）以上即屬不能安全駕駛，並以該數值係一客觀之研究
    數據，而將之作為認定不能安全駕駛的依據之一。而本案被告甲○○肇事後經測
    定其血液中所含酒精濃度為六二點一ｍｇ╱ｄＬ，有安泰醫院其他特別檢查單一
    紙在卷可稽，換算成呼氣酒精濃度則為每公升零點三毫克，顯然尚未達前開刑法
    第一百八十五條之三所認不能安全駕駛之每公升零點五五毫克標準。
(二)、至於被告雖有與證人林家平發生車禍之事實，但本件車禍發生之經過，依證人林
    家平在偵查中供稱：其駕車至該路段時，因路邊有電線桿，故偏路中心行駛，因
    而與被告之機車擦撞等語，經核與被告所辯情節相符，並有現場相片可參，而由
    現場相片所示可見肇事路段之路邊確有電線桿存在；再者，證人林家平於事後並
    已與被告達成和解，賠償被告之損失，有屏東縣新園鄉調解委員會調解筆錄可以
    證乙，可見本件車禍之發生係因林家平於車輛行駛中，見前方路邊有電線桿，為
    閃避電線桿，突然偏向路中心行駛，致與當時騎機車行至該處之被告機車擦撞所
    致，並非因被告不能安全駕駛而發生。
(三)、綜上所述，被告於發生車禍當日雖有飲酒行為，但並未達於不能安全駕駛程度，
    自難以前開罪名相繩。此外，復查無其他積極證據足認被告確有公訴人所指之服
    用酒類不能安全駕駛動力交通工具之犯行，揆諸首揭法律規定及判例意旨，不能
    證乙被告犯罪，依法應為無罪之諭知，因此原審以不能證乙被告犯罪而諭知無罪
    之判決，核無不合，檢察官提起上訴，其意旨仍執前詞（其上訴意旨並稱本件車
    禍係對撞，惟依車禍現場相片可見，證人林家平所駕車輛係左前輪胎上方之車體
    凹陷，其車輛前方並無毀損跡痕，而被告之機車則停在路旁之草地上，並未與證
    人林家平所駕車輛呈現對撞情形，自難以此而認被告有不能安全駕駛之情形存在
    ），為無理由，應予駁回。
據上論結，應依刑事訴訟法第三百六十八條，判決如主文。
本案經檢察官邱榮藏到庭執行職務。
中    華    民    國      九十一      年      八      月     二十   日
                              臺灣高等法院高雄分院刑事第二庭
                                  審判長法官  王光照
                                        法官  黃壽燕
                                        法官  黃仁松
右正本證乙與原本無異。
不得上訴。
                                  法院書記官  呂乙燕
中    華    民    國      九十一      年      八      月    二十    日
